【裁判字號】    92,自,317
【裁判日期】    921215
【裁判案由】    侵占
【裁判全文】
臺灣高雄地方法院刑事裁定                          九十二年度自字第三一七號
    自  訴  人  順福計程車汽車有限公司
    代  表  人  薛宏斌
    被      告  甲○○
右列被告因侵占案件，經自訴人提起自訴，本院裁定如左：
    主  文
自訴駁回。
    理  由
一、本件自訴意旨略以：被告甲○○於民國九十年十一月二十一日參加自訴人乙○○
    ○○車有限公司經營之博愛計程車無線電台，取得編號○○八號、價值新臺幣（
    以下同）二萬元之「車台機」一具，安裝於被告之計程車上使用，並約定由被告
    按月繳納租金，詎被告自九十年十二月起即未依約繳納租金，並避不見面，經自
    訴人通知終止契約，請求返還上開車台機，仍置之不理等語，因認被告涉有刑法
    第三百三十五條第一項之侵占罪嫌云云。
二、按被告犯罪嫌疑不足者，檢察官應為不起訴處分，刑事訴訟法第二百五十二條第
    十款定有明文。復按法院或受命法官，得於第一次審判期日前，訊問自訴人、被
    告及蒐集或調查證據，訊問及調查結果，如認為案件有同法第二百五十二條至第
    二百五十四條之情形者，得以裁定駁回自訴，同法第三百二十六條第一項、第三
    項定有明文。
三、經查，本件自訴人自訴意旨認被告侵占前開無線電車台機，無非以自訴人所提出
    以被告甲○○名義訂定之博愛計程車無線電台契約書、切結書各一份資為論罪之
    依據。訊之被告甲○○堅決否認有何侵占之犯行，辯稱：上開契約書、切結書並
    非伊所訂定，伊未與自訴人訂定該契約書，亦未向自訴人承租前開車台機，係他
    人冒名與自訴人訂定契約書、切結書等語。經查，本院將自訴人所提出之博愛計
    程車無線電台契約書及切結書原本，送請內政部警政署刑事警察局鑑驗比對結果
    ，該契約書、切結書上之指印，並非被告之指印，而係案外人即被告甲○○之弟
    李旭騰之指印，此有內政部警政署刑事警察局九十二年十一月十八日刑紋字第○
    九二○一九七○七五號鑑驗書一紙在卷可稽，被告辯稱：上開契約並非伊所訂定
    ，堪以採信。本件自訴人所提出契約書、切結書既非被告所訂定，前開車台機應
    非被告向自訴人所承租，此外，自訴人亦未提出任何證據足證被告有侵占之犯行
    ，且事後自訴人與被告亦就本件達成和解，自訴人於本院訊問時，陳明不願對被
    告追究。綜上，被告犯罪嫌疑不足，揆諸前揭說明，本件自訴應予駁回。
據上論結，依刑事訴訟法第三百二十六條第一項、第三項、第二百五十二條第十款，
裁定如主文。
中      華      民      國    九十二    年     十二     月     十五     日
                                  臺灣高雄地方法院刑事庭
                                       審判長法  官   黃三友
                                             法  官   王雅苑
                                             法  官   涂裕洪
右正本證明與原本無異。
如不服本裁定，應於裁定送達後五日內，向本院提出抗告狀。
                                             書記官    賴佳慧
中    華    民    國      九十二     年      十二     月      十六      日


司法院資訊處製作；財團法人民間司法改革基金會備份。
